臺灣高等法院刑事裁定　　　　　　　　　100年度聲字第201號
聲　請　人　林顯龍
　　　　　　周美菁
上列聲請人等因恐嚇取財等案件，在福建高等法院金門分院審理
中（福建高等法院金門分院99年度上易字第4 號、99年度上訴字
第18號、99年度附民上字第2 號），聲請移轉管轄，本院裁定如
下：
    主  文
聲請駁回。
    理  由
一、聲請意旨略以：(一)「誠信」是人類社會最基本的普世價值，
    連三歲小孩都知道看電影時要先主動買票及排隊，才能進場
    觀賞，因為這是大人們定的規矩。若果有人不依規定主動買
    票，就強行或試圖矇混進入電影院，則大家都知道，這是偷
    竊、強盜的犯法行為，是連販夫走卒都清楚明白的事，所以
    即使三歲小孩都知道而不去犯錯。(二)然何以身為中華民國的
    檢察官、法官，甚至於是資深高等法院法官，乃至於身為一
    方高等法院的金門分院院長，作為國家最高法務官員，竟然
    個個知法犯法，把金門人的基本人權視如草芥：相同檢察官
    、法官竟然得以不斷反覆審理兩造不同案件，對刑事訴訟法
    第三章所定「法院職員之迴避」條款（即刑事訴訟法第17條
    至第28條規定）全然視若無睹，比之三歲小孩都懂得守法，
    其等應依法迴避卻故不主動迴避，強行盜取人民權益，則對
    人民之危害何止於雞鳴狗盜之徒。(三)本事件皆源自於金門法
    院之惡法警長方天祥，圖謀本人珠寶店財富及垂涎本人妻子
    美色，而自始設計奪我家產、姦淫我妻女之計謀，作為國家
    一方最高審理法院，非但不依法予作奸犯科之徒予以重懲以
    正司法惡名，反下至檢察官、高至高分院法官甚至於院長等
    法院高官，一路相挺包庇不法，足證本事件各案，於惡警方
    天祥所屬法院審判，如何期許能公正評判。(四)聲請人林顯龍
    於福建高等法院金門分院98年度上訴字第15號，受惡警方天
    祥設計誣控公共危險罪責，已為授命法官陳坤地、陪席法官
    陳容正及審判長法官吳昭瑩於民國99年10月7 日判處有期徒
    刑1 年2 月，故其等三名法官，依刑事訴訟法第17條第8 項
    規定，當應自行迴避，不得再審理其99年度上易字第4 號續
    受強暴其妻的惡警方天祥所誣控的恐嚇取財等案件，乃法有
    明文。(五)何況上開三名法官又是審理被告方天祥性侵我太太
    之妨害性自主案二審審理法官，益證該院顯故違法令，身兼
    兩造法官，違反公平審判原則，無視金門百姓權益，足證官
    官相護、故為包庇而枉法裁判。(六)強暴我太太的惡警方天祥
    ，乃是金門地方法院前法警長，與金門地方法院、高等法院
    金門分院（同棟建物內）關係非淺，尤以本件各訴訟案，皆
    肇因於惡警憑恃法院惡勢，故屢犯強姦民間婦女，奪人家產
    而起，惟其福建金門地方法院98年度訴字第8 號妨害性自主
    等案件，自97年起訴起，至今三年來尚停留於二審，況且亦
    為上開三名法官審理，然該三名法官非但不依法迥避，更強
    行在審理本人99年7 月上訴之公共危險案時，竟然在末傳訊
    影像上真正縱火嫌疑人，及在未有直接證據前，即在前後僅
    三個月時間內，草率強行判我有期徒刑1 年2 月。如今又來
    審理惡警方天祥設計誣控本人恐嚇取財案，可想而知民又如
    何能期待上開三名法官，不故技重施再次故為官官相護，縱
    放方天祥罪責，而再次對本人復以莫須有罪名重判我徒刑？
    (七)故依上開規定，吳昭瑩院長等三名法官，當立即迴避被告
    方天祥妨害性自主性侵案、及聲請人林顯龍恐嚇取財案之審
    理職務，以符法制及公平審判原則，否則即屬枉法裁判，其
    判決自當廢棄。綜上，足證本事件各案若再由該院審判，肯
    定難期公平，爰依刑事訴訟法第11條、第10條第1 項第2 款
    規定，聲請貴院將福建高等法院金門分院99年度上易字第4
    號被告即本件聲請人林顯龍恐嚇取財等、99年度上訴字第18
    號（聲請人誤載「99年度上易字第18號」，應予更正）被告
    方天祥妨害性自主等、99年度附民上字第2 號（聲請人誤載
    為「99年度附民上訴字第2 號」，應予更正）被告方天祥損
    害賠償等案件裁定移轉管轄云云。
二、按因特別情形由有管轄權之法院審判，恐影響公安或難期公
    平者，由直接上級法院，以裁定將案件移轉於其管轄區域內
    與原法院同級之他法院。直接上級法院不能行使審判權時，
    前項裁定由再上級法院為之；指定或移轉管轄由當事人聲請
    者，應以書狀敘述理由向該管法院為之，刑事訴訟法第10條
    第1 項第2 款、第2 項、第11條分別定有明文。上開條文所
    稱當事人者，謂檢察官、自訴人及被告，並為同法第3 條所
    明定；聲請移轉管轄以當事人為限，當事人之範圍，以檢察
    官、自訴人及被告為限，至告訴人或告發人，並非該法所稱
    當事人，自不能聲請移轉管轄；所謂該管法院，係指直接上
    級法院而言，最高法院20年抗字第41號、19年聲字第6 號、
    34年聲字第11號等判例意旨可資參照。
三、經查：
（一）福建高等法院金門分院99年度上易字第4 號恐嚇取財等案
      件，被告係本件聲請人林顯龍；99年度上訴字第18號妨害
      性自主案件被告係方天祥；99年度附民上字第2 號刑事附
      帶民事事件，該事件原審判決之被告係方天祥，方天祥在
      該案上訴審係上訴人兼被上訴人，而上開三案件，刻正由
      福建高等法院金門分院審理中等情，為聲請人二人於其提
      出之聲請移轉管轄狀內所自承（見本院卷第2 頁至第6 頁
      ），並有福建高等法院金門分院100 年度聲字第3 號刑事
      裁定電腦列印本附卷可稽。
（二）聲請人周美菁並非上開三案件之被告或自訴人，亦即非上
      開三案件之當事人，揆諸前揭說明，聲請人周美菁自無聲
      請移轉上開三案件之權。又聲請人林顯龍亦非上開福建高
      等法院金門分院99年度上訴字第18號妨害性自主案件及99
      年度附民上字第2 號刑事附帶民事損害賠償事件之被告，
      已如前述，揆諸前揭說明，聲請人林顯龍自亦無聲請移轉
      上開二案件之權。故聲請人周美菁聲請就上開三案件移轉
      管轄一節，聲請人林顯龍聲請就福建高等法院金門分院99
      年度上訴字第18號刑事案件、99年度附民上字第2 號刑事
      附帶民事損害賠償事件移轉管轄一節，核均與法律規定要
      件不符，均應予駁回。
（三）至聲請人林顯龍雖係上開福建高等法院金門分院99年度上
      易字第4 號恐嚇取財等案件之被告，而有聲請移轉管轄之
      權，惟該案件既繫屬於福建高等法院金門分院，依前揭說
      明，聲請移轉管轄應向該院之直接上級法院即最高法院為
      之，聲請人林顯龍逕向本院聲請就該案移轉管轄，依法即
      有未合，應予駁回。
四、綜上所述，聲請人二人聲請移轉管轄，於法均有未合，均應
    予駁回。
五、據上論斷，應依刑事訴訟法第220 條，裁定如主文。
中    華    民    國    100    年    1    月    26    日
                  刑事第十九庭  審判長法  官 鄧振球
                                      法  官 張江澤
                                      法  官 潘翠雪
以上正本證明與原本無異。
恐嚇取財部分不得抗告。
妨害性自主及附帶民事部分如不服本裁定，應於收受送達後五日
內向本院提出抗告狀。
                                      書記官 朱家賢
中    華    民    國    100    年    1    月    28    日